# 请教陈老师关于大股东资金占用事项

提问人：njxxp 时间：2012-08-04 20:53:59
陈老师您好，我有印象记得某年做年报的事情，上交所有一个文关于大股东占用资金方面的，是说大股东即使经营性占用上市公司资金账龄在一年以上的，也视同非经营性占用处理，我在网上找了很久了，还是没有找到相关文件。请教陈老师是否对此有印象，是否能查到相关文件，谢谢

回答人：chenyiwei
现在有效的规定应当是《上市公司 2011 年年度报告工作备忘录第三号：上市公司非经营性资金占用及其他关联资金往来的专项说明》。其中并未专门规定“大股东即使经营性占用上市公司资金账龄在一年以上的，也视同非经营性占用处理”。 根据最新发布的《上海证券交易所关于清理并公开上市公司信息披露监管规范性文件的通知》，附件4“上市公司信息披露监管业务指南目录”中保留的涉及资金占用的业务规则也就这一项了，历年发布的较早规定应当都已经失效或者废止。